【裁判字號】    97,訴,694
【裁判日期】    970822
【裁判案由】    違反毒品危害防制條例
【裁判全文】
臺灣新竹地方法院刑事判決               97年度訴字第694號
公  訴  人  臺灣新竹地方法院檢察署檢察官
被      告  甲○○
                    （現另案在臺灣新竹監獄執行中）
上列被告因毒品危害防制條例案件，經檢察官提起公訴（97年度
毒偵字第1216號），本院合議庭裁定依簡式審判程序，判決如下
：
    主  文
甲○○施用第一級毒品，累犯，處有期徒刑壹年貳月。
    事  實
一、
（一）甲○○前因施用毒品案件，經本院於民國95年5月30日以
      95年度竹簡字387號判決判處有期徒刑6月確定，甫於96
      年4月19日縮刑期滿執行完畢。
（二）甲○○前因初犯施用毒品案件，經本院以87年度毒聲字第
      561號裁定送觀察、勒戒後，認無繼續施用毒品之傾向，
      於87年11月13日釋放，並經臺灣新竹地方法院檢察署檢察
      官於同日以87年度偵字第4562號、第7350號為不起訴處分
      確定。又因再犯施用毒品案件，經本院以88年度毒聲字第
      834號裁定送觀察、勒戒後，認有繼續施用毒品傾向，再
      經本院以89年度毒聲字第1727號裁定令入戒治處所施以強
      制戒治1年，嗣經本院以90年度毒聲字第39號裁定停止戒
      治，所餘戒治期間付保護管束，於90年6月24日保護管束
      期滿未經撤銷視同執行完畢；刑責部分則經本院以89 年
      度竹北簡字第149號判決判處有期徒刑4月確定。復因三犯
      施用毒品案件，經本院以91年度毒聲更字第5號裁定令入
      戒治處所施以強制戒治1年，於92年5月4日強制戒治期滿
      執行完畢；刑責部分則由本院以91年度易字第306號判決
      判處有期徒刑6月確定。又因四犯施用毒品案件，經本院
      以95年度竹簡字387號判決判處有期徒刑6月確定。再因五
      犯施用毒品案件，經本院以96年度訴字第134號判決判處
      有期徒刑1年，並經臺灣高等法院上訴駁回確定。又因六
      犯施用毒品案件，經本院以96年度易字第384號判決判處
      有期徒刑8月，減為有期徒刑4月確定。復因七犯施用毒品
      案件，經本院以96年度訴字第827號判決就施用第一級毒
      品部分判處有期徒刑10月、就施用第二級毒品部分判處有
      期徒刑6月，定應執行刑為有期徒刑1年2月確定。再因八
      犯施用毒品案件，經本院以97年度訴字第163號判決判處
      有期徒刑1年2月確定。
（三）詎其仍不知悔改，於強制戒治執行完畢釋放後5年內，復
      基於施用第一級、第二級毒品之犯意，於97年1月26日下
      午5時許，在其位於新竹縣湖口鄉○○路76巷38弄5號1樓
      住處，以將海洛因與甲基安非他命加在一起放入玻璃球內
      燒烤變成煙霧後吸食之方式，同時施用海洛因及甲基安非
      他命毒品1次，嗣為警於97年1月27日下午5時45分許，在
      其位於新竹縣湖口鄉東興村7鄰長威新村38號住處內，因
      另案通緝為警查獲，經其同意採集尿液送驗結果呈嗎啡、
      安非他命及甲基安非他命陽性反應，始悉上情。
二、案經新竹縣政府警察局竹北分局報請臺灣新竹地方法院檢察
    署檢察官偵查起訴。
    理  由
一、本件被告甲○○所犯施用第一、二級毒品罪，均非死刑、無
    期徒刑、最輕本刑為3年以上有期徒刑之罪，或高等法院管
    轄第一審之案件，被告於本院準備程序進行中，就被訴事實
    為有罪之陳述，經本院認合於刑事訴訟法第273條之1第1項
    之規定，裁定適用簡式審判程序，合先敘明。
二、訊據被告對於事實一（三）所載犯罪事實，於偵訊、本院準
    備程序及簡式審判程序時均坦承不諱，而被告為警查獲所採
    集之尿液（代號：北97033），經詮昕科技股份有限公司檢
    驗結果，呈嗎啡（海洛因代謝物）、安非他命、甲基安非他
    命陽性反應，此有新竹縣政府警察局毒品犯罪嫌疑人尿液採
    驗作業管制紀錄、詮昕科技股份有限公司於97年2月18日出
    具之濫用藥物尿液檢驗報告各乙份附卷可稽（見偵查卷第8
    、9頁）在卷可憑，被告上開自白內容確與事實相符，堪足
    採信。又被告前因初犯施用毒品案件，經本院以87年度毒聲
    字第561號裁定送觀察、勒戒後，認無繼續施用毒品之傾向
    ，於87年11月13日釋放，並經臺灣新竹地方法院檢察署檢察
    官於同日以87年度偵字第4562號、第7350號為不起訴處分確
    定。又因再犯施用毒品案件，經本院以88年度毒聲字第834
    號裁定送觀察、勒戒後，認有繼續施用毒品傾向，經本院以
    89年度毒聲字第1727號裁定令入戒治處所施以強制戒治1年
    ，嗣經本院以90年度毒聲字第39號裁定停止戒治，所餘戒治
    期間付保護管束，於90年6月24日保護管束期滿未經撤銷視
    同執行完畢；刑責部分則經本院以89年度竹北簡字第149號
    判決判處有期徒刑4月確定。復因三犯施用毒品案件，經本
    院以91年度毒聲更字第5號裁定令入戒治處所施以強制戒治1
    年，於92年5月4日強制戒治期滿執行完畢；刑責部分則由本
    院以91年度易字第306號判決判處有期徒刑6月確定等情，亦
    有臺灣高等法院被告前案紀錄表1份在卷足憑。綜上，被告
    於前案強制戒治執行完畢後5年內再犯本件施用第一級、第
    二級毒品之犯行洵堪認定，應予依法論科。
三、核被告所為，係犯毒品危害防制條例第10條第1項、第2項之
    施用第一級毒品、第二級毒品罪，而其持有第一級毒品海洛
    因及第二級毒品甲基安非他命之低度行為，分為施用第一級
    毒品海洛因及第二級毒品甲基安非他命之高度行為所吸收，
    均不另論罪。又被告將海洛因及甲基安非他命混合置於玻璃
    球內點火燒烤吸食煙霧而同時施用之，其以1行為而犯施用
    第一級、第二級毒品罪，為1行為而觸犯數罪名，為想像競
    合犯，應依刑法第55條之規定，從1重之施用第一級毒品罪
    處斷。另被告有如事實欄（一）所示之前科紀錄等情，有臺
    灣高等法院被告前案紀錄表在卷可參，被告於前受徒刑執行
    完畢5年內，再故意犯本件有期徒刑以上之罪，為累犯，應
    依刑法第47條第1項之規定加重其刑。爰審酌被告無視法令
    之禁止，前已因多次施用毒品案件，經法院裁定觀察勒戒、
    強制戒治後，竟仍再度施用足以導致精神障礙及生命危險之
    成癮性毒品，顯無悔改之意，兼以施用毒品所生危害以自戕
    健康為主，暨犯後坦承犯行等一切情狀，量處如主文所示之
    刑。
四、據上論斷，應依刑事訴訟法第273條之1第1項、第299條第 1
    項前段，毒品危害防制條例第10條第1項、第2項，刑法第11
    條前段、第47條第1項、第55條，判決如主文。
本案經檢察官何若薇到庭執行職務。
中    華    民    國    97    年    8     月    22    日
                  刑事第五庭  法  官   林佑珊
以上正本證明與原本無異。
如不服本判決應於收受本判決後10日內向本院提出上訴書狀，其
未敘述上訴理由者，並得於提起上訴後20日內向本院補提理由書
狀（均須按他造當事人之人數附繕本）「切勿逕送上級法院」。
中    華    民    國    97    年    8     月    22    日
                              書記官   蕭惠婷
附錄論罪科刑法條：
毒品危害防制條例第10條：
施用第一級毒品者，處6月以上5年以下有期徒刑。
施用第二級毒品者，處3年以下有期徒刑。


司法院資訊處製作；財團法人民間司法改革基金會備份。
